【裁判字號】    95,訴緝,24
【裁判日期】    950227
【裁判案由】    毒品危害防制條例
【裁判全文】
臺灣高雄地方法院刑事判決              95年度訴緝字第24號
公  訴  人  臺灣高雄地方法院檢察署檢察官
被      告  乙○○
上列被告因毒品危害防制條例案件，經檢察官提起公訴（93年度
毒偵字第1748號）及移送併案審理（93年度毒偵字第5212號、94
年度毒偵字第2365號），被告於本院準備程序中為有罪之陳述，
經合議庭裁定由受命法官依簡式審判程序獨任審理，本院判決如
下：
    主  文
乙○○連續施用第一級毒品，累犯，處有期徒刑壹年。又施用第
二級毒品，累犯，處有期徒刑陸月。應執行有期徒刑壹年伍月。
    事  實
一、乙○○前於民國90年間因施用毒品案件，經本院以90年度易
    字第1285號判決、90年度訴字第2328號判決分別判處有期徒
    刑10月、1 年確定，經定應執行刑為有期徒刑1 年8 月，於
    92年4 月24日縮短刑期假釋出監，於92年10月29日假釋期滿
    未經撤銷，其未執行之刑，以執行完畢論。另於89年間，因
    施用毒品案件，經本院以89年度毒聲字第1661號裁定送觀察
    、勒戒後，認有繼續施用毒品之傾向，再以89年度毒聲字第
    2219號裁定令入戒治處所施以強制戒治，戒治期間，因成效
    經評定為合格，認無繼續戒治之必要，經本院以89年度毒聲
    字第8496號裁定停止戒治，所餘戒治期間付保護管束。嗣因
    保護管束期間違反保護管束事項情節重大，經本院以90 年
    度毒聲字第695 號裁定撤銷停止戒治，令入戒治處所繼續施
    以強制戒治，於90年10月13日強制戒治執行完畢釋放。詎仍
    不知悔改，明知海洛因、甲基安非他命業經公告列為毒品危
    害防制條例第2 條第2 項之第一級、第二級毒品，不得非法
    持有、施用，竟於前開強制戒治執行完畢釋放後之5 年內，
    基於施用第一毒品之概括犯意，自93年2 月14日某時起至95
    年2 月10日晚上7 時許，在高雄縣鳳山市○○○路475 號住
    處，及某不詳汽車旅館內，以將海洛因粉末摻入香菸內吸食
    之方式，平均3 天施用1 次，而連續施用海洛因多次。另基
    於施用第二級毒品之犯意，於93年2 月14日某時，在不詳處
    所，以將甲基安非他命置於玻璃吸食器內，用火燒烤加熱後
    ，吸食其霧化氣體之方式，施用甲基安非他命1 次。嗣分別
    於：93年2 月15日中午12時5 分許，在高雄縣鳳山市○○路
    ○ 段188 號、93年7 月15日下午5 時10分許，在高雄市鎮公園旁、94年1 月30日下午7 時30分，在高雄市前
    鎮區○○○路96號為警查獲，經其同意採尿送驗後，呈嗎啡
    及甲基安非他命陽性反應，始知悉上情。
二、案經高雄縣政府警察局鳳山分局報請台灣高雄地方法院檢察
    署檢察官偵查起訴，及移送併案審理。
    理  由
一、按本件被告乙○○所犯係死刑、無期徒刑、最輕本刑為3 年
    以上有期徒刑以外之罪，其於準備程序就前揭被訴事實為有
    罪之陳述，經受命法官告知簡式審判程序之旨，並聽取其與
    公訴人之意見後，本院認無不得或不宜改依簡式審判程序進
    行之處，爰依刑事訴訟法第273 條之1 第1 項、第284 條之
    1 ，裁定本件由受命法官獨任進行簡式審判程序，合先敘明
    。
二、上揭事實，業據被告於本院審理中自白不諱，而其於93年2
    月15日遭查獲所採取之尿液，經送請台灣檢驗科技股份有限
    公司檢驗結果，呈嗎啡及甲基安非他命陽性反應，另於93年
    7 月15日、94年1 月30日遭查獲所採之尿液，經送請高雄市
    立凱旋醫院檢驗結果，呈嗎啡陽性反應等情，有前開公司、
    醫院出具之濫用藥物尿液檢驗報告3 紙及嫌疑人尿液代碼對
    照表各3 份附卷可稽，足認被告上開自白核與事實相符，自
    可採為認定事實之證據。從而，被告施用海洛因及甲基安非
    他命之事實，堪以認定。
三、被告於89年間因施用毒品案件，經本院裁定送觀察、勒戒後
    ，認有繼續施用毒品之傾向，再以89年度毒聲字第2219號裁
    定定令入戒治處所施以強制戒治，戒治期間，因成效經評定
    為合格，認無繼續戒治之必要，經本院以89年度毒聲字第84
    96號裁定停止戒治，所餘戒治期間付保護管束。嗣因保護管
    束期間違反保護管束事項情節重大，經本院以90年度毒聲字
    第695 號裁定撤銷停止戒治，令入戒治處所繼續施以強制戒
    治，於90年10月13日強制戒治執行完畢釋放之事實，有臺灣
    高等法院被告前案紀錄表、台灣高雄地方法院檢察署刑案資
    料查註紀錄表各1 紙在卷可稽，被告於前開強制戒治執行完
    畢後5 年內，再犯本件施用毒品罪事證明確，應依法論科。
四、查海洛因、甲基安非他命分屬毒品危害防制條例第2 條第2
    項所稱之第一、二級毒品，不得持有、施用。被告竟分別持
    之以施用，核其所為，係犯毒品危害防制條例第10條第1 項
    之施用第一級毒品罪及同條第2 項之施用第二級毒品罪，其
    施用毒品前後持有該毒品之低度行為，應被其施用之高度行
    為所吸收，不另論罪。又被告先後多次施用海洛因犯行，時
    間緊接、手法及罪名均同，顯係基於概括犯意而為之，為連
    續犯，應論以一罪，並加重其刑。被告所犯上開二罪之間，
    犯意各別，行為互殊，應予分論併罰。被告於90年間因施用
    毒品案件，經本院以90年度易字第1285 號 判決、90年度訴
    字第2328號判決分別判處有期徒刑10月、1 年確定，經定應
    執行刑為有期徒刑1 年8 月，於92年4 月24日縮短刑期假釋
    出監，迄92年10月29日假釋期滿未經撤銷，其未執行之刑，
    以執行完畢論之事實，可參卷附臺灣高等法院被告前案紀錄
    表、台灣高雄地方法院檢察署刑案資料查註紀錄表自明，其
    於上開徒刑執行完畢後5 年內，再犯本件最重本刑為有期徒
    刑以上之2 罪，為累犯，均應依刑法第47條之規定加重其刑
    ，並就其所犯連續施用第一級毒品犯行部分遞加重之。爰審
    酌被告前有施用毒品之不良素行，歷經觀察、勒戒及強制戒
    治程序後，仍未能徹底戒絕毒品，顯見意志不堅，且有失政
    府制定毒品危害防制條例之立法美意，本不宜寬貸，惟念其
    施用毒品乃自戕一己之身體健康，尚未害及他人，且犯後尚
    知坦承犯行等一切情狀，各量處如主文所示之刑，並定其應
    執行之刑，以資儆懲。
五、被告前開連續施用海洛因之犯行，雖未據提起公訴，惟因該
    部分犯行，與前經起訴之被告於93年2 月15日回溯24小時內
    施用海洛因1 次之犯行間，有連續犯裁判上一罪之關係，應
    為起訴效力所及，自在本院所得審理之範圍，併此敘明。
據上論斷，應依刑事訴訟法第273 條之1 第1 項、第299 條第1
項前段，毒品危害防制條例第10條第1 項、第2 項，刑法第11
條前段、第56條、第47條、第51條第5 款，判決如主文。
本案經檢察官甲○○到庭執行職務。
中    華    民    國    95    年    2     月    27    日
                  刑事第十二庭  法  官  黃宗揚
以上正本證明與原本無異。
如不服本判決，應於收受送達後10日內向本院提出上訴書狀。
中    華    民    國    95    年    2     月    27    日
                                書記官  王壹理
毒品危害防制條例第10條
施用第一級毒品者，處 6 月以上 5 年以下有期徒刑。
施用第二級毒品者，處 3 年以下有期徒刑。


司法院資訊處製作；財團法人民間司法改革基金會備份。
